臺灣高等法院刑事判決　　　　　　　　100年度上訴字第678號
上　訴　人
即　被　告　蔡偉名
上列上訴人因違反槍砲彈藥刀械管制條例案件，不服臺灣新竹地
方法院99年度訴字第23號，中華民國100年1月5日第一審判決（
起訴案號：臺灣新竹地方法院檢察署98年度偵字第519號，移送
併辦案號：臺灣臺北地方法院檢察署98年度偵字第11928號），
提起上訴，本院判決如下：
    主  文
上訴駁回。
    理  由
一、按不服地方法院之第一審判決而上訴者，應向管轄第二審之
    高等法院為之。上訴書狀應敘述具體理由。上訴書狀未敘述
    上訴理由者，應於上訴期間屆滿後20日內補提理由書於原審
    法院，逾期未補提者，原審法院應定期間先命補正。第二審
    法院認為上訴書狀未敘述理由或上訴有第362條前段之情形
    者，應以判決駁回之，但其情形可以補正而未經原審法院命
    其補正者，審判長應定期間先命補正。刑事訴訟法第361條
    及第367條分別定有明文。所謂不服第一審判決之具體理由
    ，係指依據卷內訴訟資料，具體指摘第一審判決關於認定事
    實、適用法律及量刑等項，有違法或不當之情形而言，此為
    提起第二審上訴之法定要件。倘上訴人之上訴書狀或補提之
    上訴理由書，雖有敘述上訴理由，惟並未具體敘述第一審判
    決有上述違法、不當情形，即與未敘述具體理由無異，所為
    上訴，即不符合上訴之法定要件。
二、經查：
  (一)本件原審依憑上訴人即被告蔡偉名於警詢、偵訊、原審準備
    程序及審理時之自白、證人杜榮緯、黃浚淳、方勉慈、孟維
    強於警詢時之證述、卷附國道公路警察局第六警察隊竹林分
    隊民國98年1月9日職務報告書、搜索扣押筆錄、扣押物品目
    錄表、勘察採證同意書、車號查詢汽車車籍資料、臺灣臺北
    地方法院98年度聲搜字120號搜索票、臺北市政府警察局大
    安分局搜索扣押筆錄、扣押物品目錄表、內政部警政署國道
    公路警察局第六警察隊99年3月5日公警六刑字第0990601416
    號函暨檢附之報告、臺北市政府警察局大安分局99年3月17
    日北市警安分刑字第09930551500號函暨檢附之現場蒐證光
    碟、現場繪製圖、照片、原審99年3月26日勘驗筆錄、內政
    部警政署刑事警察局（下稱刑事警察局）98年2月13日刑鑑
    字第0980005500號鑑定書暨99年5月13日刑鑑字第099004718
    7號函、刑事警察局98年2月25日刑鑑字第0980011248號鑑定
    書暨99年3月23日刑鑑字第0990018569號函、刑事警察局98
    年8月26日刑鑑字第0980101103號暨99年1月7日刑鑑字第098
    0167331號函及扣案之槍枝2支、子彈15顆等證據資料，認定
    被告確有以一持有行為同時觸犯未經許可持有可發射子彈具
    有殺傷力之改造槍枝及未經許可持有子彈等2罪名，為想像
    競合犯，論被告以未經許可持有可發射子彈具有殺傷力之改
    造槍枝罪，而量處有期徒刑3年8月，併科罰金新臺幣（下同
    ）16萬元，罰金如易服勞役，以1千元折算壹日，扣案改造
    槍枝2支均沒收。核其採證認事及用法，並未違背法令或悖
    離經驗法則、論理法則，量刑亦屬允當。
  (二)被告上訴意旨略以：被告不知道擁槍要判重刑，因自小家中
    窮困，只就讀至國民中學畢業，即無能力繼續升學，導致今
    日犯下本件過錯，事後其已承認犯錯，希望法官再給被告1
    次機會，且因父親年事已高，家中只有1個妹妹，請從輕量
    刑等語。
  (三)按量刑輕重，係屬事實審法院得依職權自由裁量之事項，苟
    其量刑已以行為人之責任為基礎，並斟酌刑法第57條各款所
    列情狀，而未逾越法定刑度或有濫用權限情事，即不得任意
    指為違法（最高法院75年台上字第7033號判例、98年度台上
    字第5002號判決意旨參照）。本件原審量刑時，已依刑法第
    57條規定敘明：「審酌具有殺傷力之槍枝及子彈均屬高度危
    險之物品，非經中央主管機關之許可，當不得擅自持有，被
    告漠視法令，率爾持有上開具有殺傷力之改造槍枝2支、制
    式子彈9顆及非制式子彈6顆，對於他人之身體、生命及社會
    治安、秩序顯已造成潛在之危險與不安，兼衡被告持有期間
    長達1年餘，且於98年1月8日攜帶槍彈外出，併審酌其智識
    程度為國中畢業，犯後坦認犯行，態度良好，未持以從事其
    他不法行為，並未造成實害等一切情狀」等情，就量刑刑度
    詳為審酌並說明其理由，既未逾越法定刑度，復未濫用自由
    裁量之權限，上訴意旨復未具體指摘原判決關於認定事實、
    適用法律及量刑等事項，究竟有何違法或不當之具體情形。
    揆諸上開說明，本件上訴未敘述具體理由，屬不合法律上之
    程式，應予駁回，並不經言詞辯論為之。
據上論斷，依刑事訴訟法第367條前段、第372條，判決如主文。
中    華    民    國   100    年    3     月    11    日
                     刑事第五庭  審判長法  官  李英勇
                                       法  官  白光華
                                       法  官  崔玲琦
以上正本證明與原本無異。
如不服本判決，應於收受送達後10日內向本院提出上訴書狀，其
未敘述上訴之理由者並得於提起上訴後10日內向本院補提理由書
（均須按他造當事人之人數附繕本）「切勿逕送上級法院」。
                                       書記官  馬佳瑩
中    華    民    國   100    年    3     月    15    日